【裁判字號】    95,訴,220
【裁判日期】    950425
【裁判案由】    營業稅
【裁判全文】
高雄高等行政法院裁定
                                     95年度訴字第220號
原      告  展旭貿易有限公司
代  表  人  甲○○
被      告  財政部高雄市國稅局
代  表  人  邱政茂  局長
上列當事人間因營業稅事件，原告不服財政部中華民國九十五年
二月九日台財訴字第０九四００六二三四００號訴願決定，提起
行政訴訟。本院裁定如下：
    主  文
原告之訴駁回。
訴訟費用由原告負擔。
    理  由
一、按「訴願之提起，應自行政處分達到或公告期滿之次日起三
    十日內為之。」、「訴願事件有左列各款情形之一者，應為
    不受理之決定：．．．二、提起訴願逾法定期間或未於第五
    十七條但書所定期間內補送訴願書者。」分別為訴願法第十
    四條第一項及第七十七條第二款所明定。又提起撤銷訴訟以
    已經合法訴願為前提，否則為起訴不備其他要件，行政法院
    應以裁定駁回之，亦為行政訴訟法第四條第一項及第一百零
    七條第一項第十款所規定。
二、本件原告於民國（下同）九十一年九月十八日遭高雄市政府
    廢止公司登記，未依規定辦理清算申報，惟其營利事業所得
    稅結算申報最後（87）年度資產負債表尚列載有存貨新台幣
    （下同）一四、一八一、０一二元、設備或生財器具四一六
    、七六八元迄清算申報截止日未見處理，經被告所屬鹽埕稽
    徵所核定應補徵營業稅六九五、一三二元。原告不服，申經
    復查結果，未獲變更，提起訴願，亦遭訴願機關以訴願逾期
    而為不受理之決定。原告乃向本院提起本件行政訴訟，聲明
    求為判決將訴願決定、復查決定及原處分均撤銷。
三、經查，本件原告係於九十四年九月十九日收受被告九十四年
    九月十六日財高國稅法字第０九四００六三五七二號復查決
    定書乙節，為原告所不爭執，復有原告營業所所在地之國家
    世貿大樓警衛室蓋收發章及管理員簽名收受之掛號郵件收件
    回執影本附原處分卷可稽，雖上開收件回執所載送達文書之
    文號有誤，然該次送達原告之文件確為上開復查決定書乙節
    ，此有被告交寄大宗掛號函件執據影本附本院卷足稽。故原
    告提起訴願之期間，應自九十四年九月二十日起算；又因原
    告居住於高雄市，依訴願法第十六條第一項規定，應扣除在
    途期間五日，則本件原告提起訴願之三十日不變期間至九十
    四年十月二十四日（星期一）即已屆滿，詎原告遲至九十四
    年十二月二日始提起訴願，此亦有被告加蓋於訴願書之收文
    章戳記所載日期可考，故本件訴願之提起，顯已逾法定不變
    期間，訴願機關以提起訴願逾期為由，決定訴願不受理，並
    無不合。原告復提起本件行政訴訟，即屬不備起訴要件，自
    為法所不許，應予駁回。又原告之訴，既經本院以程序不合
    予以駁回，其實體部分之主張，自無庸再予斟酌。
四、依行政訴訟法第一百零七條第一項第十款、第一百零四條、
    民事訴訟法第九十五條、第七十八條，裁定如主文。
中    華    民    國    95    年     4    月   25     日
                  第三庭審判長法  官  邱政強
                              法  官  詹日賢
                              法  官  李協明
以上正本係照原本作成。
如不服本裁定，應於裁定送達後10日內以書狀敘明理由，經本院
向最高行政法院提出抗告（須按對造人數附具繕本）；並應預繳
送達用掛號郵票6份（每份34元）。
中    華    民    國    95    年     4    月   25     日
                              書記官  周良駿


司法院資訊處製作；財團法人民間司法改革基金會備份。
